【裁判字號】    94,訴,1593
【裁判日期】    950223
【裁判案由】    清償借款
【裁判全文】
臺灣臺南地方法院民事判決              94年度訴字第1593號
原      告  台灣中小企業銀行股份有限公司
法定代理人  戊○○
訴訟代理人  甲○○
被      告  乙○○
            丙○○
            丁○○
上列當事人間請求清償借款事件，經本院於民國九十五年二月七
日言詞辯論終結，判決如下：
    主  文
被告乙○○、丙○○、丁○○應連帶給付原告新臺幣伍拾陸萬肆
仟佰伍拾元，及自民國九十四年十一月四日起至清償日止，
按年息百分之七點五二五計算之利息，並自民國九十四年十二月
五日起至清償日止，其逾期在六個月以內者，按年息千分之七點
五二五，逾期超過六個月者，按年息千分之十五點零五計算之違
約金。
被告乙○○應給付原告新臺幣伍萬零貳佰拾捌元，及其中新臺
幣肆萬捌仟捌佰拾陸元部分，自民國九十四年十二月八日起至
清償日止，按年息百分之十五計算之利息，並自民國九十四年十
二月八日起至清償日止，其逾期在六個月以內者，按年息百分之
一點五，逾期超過六個月者，按年息百分之三計算之違約金。
被告乙○○應給付原告新臺幣柒萬玖仟壹佰陸拾伍元，及自民國
九十四年十一月三日起至清償日止，按年息百分之十五計算之利
息。
訴訟費用由被告乙○○、丙○○、丁○○連帶負擔五分之四，餘
由被告乙○○負擔。
    事實及理由
壹、程序部分：
一、原告起訴時其法定代理人為張兆順，嗣於訴訟繫屬中之民國
    九十五年一月十三日變更為戊○○，並經原告於九十五年一
    月二十四日具狀聲明承受訴訟（見本院卷第三五至三七頁）
    ，經核於法尚無不合，合先敘明。
二、按訴狀送達後，原告不得將原訴變更或追加他訴。但擴張或
    減縮應受判決事項之聲明者，不在此限，民事訴訟法第二百
    五十五條第一項第三款定有明文，本件原告就主文第二項部
    分之應受判決事項聲明，原起訴請求：被告乙○○應給付原
    告新臺幣（下同）五萬零二百三十八元，及其中四萬八千八
    百三十六元自民國九十四年十二月八日起至清償日止，按年
    息百分之十七計算之遲延利息，並自九十四年十二月八日起
    至九十五年一月七日止，計付逾期手續費三百元；自九十五
    年一月八日起至清償日止，每月計付逾期手續費六百元。嗣
    於九十五年二月七日言詞辯論期日當庭減縮應受判決事項聲
    明，僅請求被告乙○○給付五萬零二百三十八元，及其中四
    萬八千八百三十六元自九十四年十二月八日起至清償日止，
    按年息百分之十五計算之利息，並自九十四年十二月八日起
    至清償日止，在逾期六個月以下者，按上開利率加收百分之
    十之違約金，逾期超過六個月者，按上開利率加收百分之二
    十之違約金（見本院卷第四四頁），依上開說明其聲明之減
    縮合法，應予准許。
三、本件被告丁○○經合法通知，未於言詞辯論期日到場，核無
    民事訴訟法第三百八十六條所列各款情形，應依原告之聲請
    ，由其一造辯論而為判決。
貳、實體部分：
一、本件原告起訴主張：
  (一)被告乙○○於九十三年八月四日邀同被告丙○○、丁○○為
    連帶保證人，向原告申辦微型企業創業貸款，借款七十萬元
    ，約定借款期間自九十三年八月四日起至九十九年八月四日
    止，並自九十三年九月四日起按月平均攤還本息，如不依約
    清償本金或付息，即喪失期限利益，視為全部借款債務均屆
    清償期，另約定借款逾期未還者，被告同意原告取消優惠利
    率，改按原貸利率加郵政儲金一年期定期儲蓄存款機動利率
    加百分之三，即年率百分之七點五二五固定計息據以計算利
    息及遲延利息，並自應償還日起，逾期在六個月以內者，按
    上開利率百分之十，逾期超過六個月者，則按上開利率百分
    之二十加計違約金。詎被告乙○○自九十四年十一月四日起
    即未依約清償，現仍積欠原告如主文第一項所示之本金、利
    息及違約金未清償，迭經多次催討，仍未獲置理，爰依消費
    借貸及連帶保證之法律關係，提起本件訴訟。並聲明：如主
    文第一項所示。
  (二)被告乙○○另於九十三年五月間，向原告申請ＶＩＳＡ信用
    卡簽帳消費，並簽立約定條款，依約定條款第九條之約定，
    被告應於當期繳款截止日前繳納全數消費款，逾期清償之帳
    款餘額除應自結帳日之次日起至清償日止，按年息百分之十
    五計算之遲延利息外，另逾期在六個月以下者，按上開利率
    百分之十，逾期超過六個月者，按上開利率百分之二十計算
    之違約金。詎被告乙○○簽帳消費至九十四年十二月七日止
    ，共積欠原告消費款及利息、違約金計五萬零二百三十八元
    未清償。被告乙○○又於九十四年六月三日向原告辦理樂透
    貸小額信用貸款十萬元，並簽立樂透貸信用貸款約定書，約
    定借款期間自九十四年六月三日起至九十六年六月三日止，
    還款方式為自借款日起，每一個月為一期，按期平均攤還，
    每期攤還金額四千一百六十七元，第一期攤還日為九十四年
    七月三日，若未依約定按期繳納者，視為全部到期。詎被告
    乙○○自九十四年十一月三日起即未依約攤還本息，尚積欠
    七萬九千一百六十五元未清償。綜上，被告乙○○積欠前開
    款項，迭經催討，置之不理，已喪失期限利益，前開債務視
    為全部到期，爰依信用卡使用契約及消費借貸之法律關係，
    對被告乙○○提起本件訴訟。並聲明：如主文第二、三項所
    示。
二、被告乙○○到庭陳稱：伊確實積欠原告此三筆債務，因被倒
    債週轉不靈，始無力償還等語（見本院卷第四四頁）；被告
    丙○○則到庭陳稱：伊對原告之請求無意見，但目前無力清
    償等語（見本院卷第四四頁）。另被告丁○○經合法通知未
    到庭，亦未提出任何書狀爭執或否認原告之主張。
三、原告主張之上開(一)事實，業據提出與所述相符之微型企業創
    業貸款契約書影本一件、借據影本一件、授信約定書影本三
    件、借款餘額表一件、繳款明細表一件、轉帳支出傳票影本
    五件（見本院卷第六至一○、一六至一七、四八至四九頁）
    為證。被告乙○○、丙○○於本院九十五年二月七日言詞辯
    論期日時對於原告主張之上開(一)事實當庭自認（見本院卷第
    四四頁）；被告丁○○則未於言詞辯論期日到場，亦未提出
    書狀作何聲明或陳述，堪信原告主張之上開(一)事實為真實。
四、又原告主張之上開(二)事實，業據提出與所述相符之信用卡申
    請書影本一件、臺灣企銀換發得利晶片卡同意書影本一件、
    臺灣企銀樂透貸申請書暨約定書影本各一件、樂透貸繳款明
    細表一件、信用卡消費交易明細表一份（見本院卷第一一、
    一四至一五、一七至二一頁）為證。且被告乙○○於本院九
    十五年二月七日言詞辯論期日時對於原告主張之上開(二)事實
    當庭自認（見本院卷第四四頁），亦堪信原告主張之上開(二)
    事實為真實。
五、從而，原告依據消費借貸及連帶保證之法律關係，請求被告
    乙○○、丙○○、丁○○連帶給付如主文第一項所示之金額
    、利息及違約金；及本於信用卡使用契約及消費借貸之法律
    關係，請求被告乙○○給付如主文第二、三項所示之金額、
    利息及違約金，為有理由，應予准許。
六、據上論結，本件原告之訴為有理由，依民事訴訟法第三百八
    十五條第一項前段、第八十五條第一項但書、第二項，判決
    如主文。
中    華    民    國    95    年    2     月    23    日
                  民事第一庭    法  官  林欣玲
以上正本係照原本作成。
如對本判決上訴，須於判決送達後20日內向本院提出上訴狀。
中    華    民    國    95    年    2     月    23    日
                                書記官  謝育錚


司法院資訊處製作；財團法人民間司法改革基金會備份。
